【裁判字號】    97,審訴,1713
【裁判日期】    970919
【裁判案由】    毒品危害防制條例
【裁判全文】
臺灣桃園地方法院刑事判決            97年度審訴字第1713號
公  訴  人  臺灣桃園地方法院檢察署檢察官
被      告  甲○○
上列被告因毒品危害防制條例案件，經檢察官提起公訴（97年度
毒偵字第2721號），被告於準備程序進行中，就被訴事實為有罪
之陳述，經本院告知簡式審判程序意旨，並聽取公訴人及被告之
意見後，本院合議庭裁定改依簡式審判程序進行，茲判決如下：
    主  文
甲○○施用第一級毒品，累犯，處有期徒刑拾月，扣案之第一級
毒品海洛因貳拾包（合計淨重伍點柒公克，空包裝總重肆點柒柒
公克），扣案如附表編號二至六所示之物均沒收。又施用第二級
毒品，累犯，處有期徒刑陸月，扣案之第二級毒品甲基安非他命
貳拾包（合計毛重貳拾陸點柒肆公克）均沒收銷燬之，扣案如附
表編號一至五所示之物均沒收。應執行有期徒刑壹年貳月，扣案
之第一級毒品海洛因貳拾包（合計淨重伍點柒公克，空包裝總重
肆點柒柒公克）、第二級毒品甲基安非他命貳拾包（合計毛重貳
拾陸點柒肆公克）均沒收銷燬之，扣案如附表所示之物均沒收。
    事  實
一、甲○○有下列前科及觀察、勒戒、強制戒治處遇：
  (一)前於民國81年間因違反麻醉藥品管理條例案件，經法院判處
    有期徒刑8 月確定；又因妨害風化等案件，經臺灣臺北地方
    法院以83年度易緝字第204 號分別判處有期徒刑5 月、4 月
    ，並定應執行刑為有期徒刑8 月，後經臺灣高等法院以83年
    度上易字第5071號駁回上訴而確定；另於83年間因竊盜案件
    ，經本院以83年度易字第3013號判處有期徒刑5 月確定，前
    開三案並經臺灣高等法院以84年度聲字第972 號裁定應執行
    刑為應執行有期徒刑1 年6 月確定。
  (二)於82年間因違反麻醉藥品管理條例案件，經本院以82年度訴
    字第1698號判處有期徒刑10年6 月，上訴後，經臺灣高等法
    院以83年度上訴字第6022號撤銷原判決，改判處有期徒刑8
    年、7 月，並定應執行刑為有期徒刑8 年6 月，嗣經最高法
    院以84年度臺上字第3642號駁回上訴確定；又因轉讓禁藥案
    件，經本院以83年度訴字第555 號判處有期徒刑10月，上訴
    後，經臺灣高等法院以83年度上訴字第6970號撤銷原判決，
    改判處有期徒刑10月確定，上開二案並經臺灣高等法院以84
    年度聲字第1758號裁定應執行有期徒刑9 年確定。
  (三)前開經各別定應執行刑之數罪，於84年3 月10日起入監接續
    執行後，於87年6 月11日假釋出監，嗣假釋遭撤銷，於88年
    12月10日入監，續服殘刑5 年11月14日，已於94年5 月21日
    縮刑期滿執行完畢。
  (四)於95年間因施用毒品案件，經本院以95年度毒聲字第1052號
    裁定送觀察、勒戒後，認有繼續施用毒品之傾向，再經本院
    以96年度毒聲字第319 號裁定令入戒治處所施以強制戒治，
    因戒治成效經評定為合格，於96年12月28日停止戒治依法釋
    放，其所犯施用毒品犯行，則經臺灣桃園地方法院檢察署檢
    察官以97年度戒毒偵字第43號為不起訴處分確定。
二、詎甲○○仍不知悛悔，復基於施用第一級毒品海洛因及第二
    級毒品甲基安非他命（起訴書泛稱為安非他命，應由本院予
    以更正為甲基安非他命）之犯意，於97年5 月12日下午1 時
    許，在桃園縣平鎮市○○路239 巷16弄34號租屋處，分別以
    將第一級毒品海洛因摻入香菸後吸食之方式，及以將第二級
    毒品甲基安非他命置入玻璃球後用火燒烤之方式，分別施用
    第一級毒品海洛因及第二級毒品甲基安非他命各1 次。嗣經
    警於同日下午1 時5 分許持搜索票至甲○○前開租屋處搜索
    ，並扣得供其施用所持有之第一級毒品海洛因20包（合計淨
    重5.70公克，空包裝總重4.77公克）、第二級毒品甲基安非
    他命20包（合計毛重26.74 公克），及其所有或供其施用第
    一級毒品海洛因所用、或供其施用第二級毒品甲基安非他命
    所用之如附表所示之物。
三、案經桃園縣政府警察局移送臺灣桃園地方法院檢察署檢察官
    偵查起訴。
    理  由
一、按刑事訴訟法第273 條之1 第1 項規定除被告所犯為死刑、
    無期徒刑、最輕本刑為3 年以上有期徒刑之罪或高等法院管
    轄第一審案件者外，於審判期日前之程序進行中，被告先就
    被訴事實為有罪之陳述時，審判長得告知被告簡式審判程序
    之旨，並聽取當事人、代理人、辯護人及輔佐人之意見後，
    裁定進行簡式審判程序。經查，本件被告甲○○被訴違反毒
    品危害防制條例案，非前開不得進行簡式審判程序之案件，
    經被告於本院審理時就被訴事實為有罪之陳述，且經本院告
    知被告簡式審判程序之旨，聽取被告及檢察官之意見後，爰
    依上開刑事訴訟法第273 條之1 第1 項之規定，經本院合議
    庭裁定由受命法官獨任進行簡式審判程序，合先敘明。
二、上開犯罪事實，業據被告於本院審理時坦承不諱，而被告為
    警查獲後，經採集尿液送臺灣檢驗科技股份有限公司檢驗，
    結果呈嗎啡、甲基安非他命陽性反應，此有臺灣檢驗科技股
    份有限公司出具之「濫用藥物檢驗報告」、桃園縣政府警察
    局被採尿人尿液暨毒品真實姓名與編號對照表各1 紙及採證
    照片15張等物在卷可憑（偵查卷第48頁、第40頁、第28至30
    頁、第35至37頁）。且被告為警查獲時扣得之白色粉末狀物
    品20包（合計淨重5.70公克，空包裝總重4.77公克），經送
    驗結果，確均含有第一級毒品海洛因成分，此有法務部調查
    局濫用藥物實驗室鑑定書1 紙附卷足參（審理卷第25頁），
    另扣案之白色結晶物品20包（合計毛重26.74 公克），均含
    有第二級毒品甲基安非他命成分，業據被告於警詢、偵訊及
    本院審理時陳述明確（偵查卷第12頁、第45頁，審理卷第45
    頁），此外復有如附表所示之物扣案可資佐證，足認被告上
    開自白與事實相符，堪以採信。又被告前於95年間因施用毒
    品案件，經本院以95年度毒聲字第1052號裁定送觀察、勒戒
    後，認有繼續施用毒品之傾向，再經本院以96年度毒聲字第
    319 號裁定令入戒治處所施以強制戒治，因戒治成效經評定
    為合格，於96年12月28日停止戒治依法釋放，其所犯施用毒
    品犯行，則經臺灣桃園地方法院檢察署檢察官以97年度戒毒
    偵字第43號為不起訴處分確定等情，有全國刑案資料查註表
    及臺灣高等法院被告前案紀錄表在卷可稽，被告於觀察、勒
    戒、強制戒治執行完畢釋放後5 年內再犯本件施用第一、二
    級毒品之罪，自應依法追訴。綜上，本件事證明確，被告犯
    行洵堪認定。
三、核被告上開所為，係犯毒品危害防制條例第10條第1 項、第
    2 項之施用第一、二級毒品罪。其施用前後持有第一級毒品
    海洛因及第二級毒品甲基安非他命之低度行為，應為其施用
    毒品之高度行為所吸收，均不另論罪。被告所犯上開二罪間
    ，犯意各別，行為互異，應予分論併罰。又被告有如事實欄
    一所載前案科刑執行情形，有臺灣高等法院被告前案紀錄表
    在卷可按，於5 年以內故意再犯本件最重本刑為有期徒刑以
    上之罪，為累犯，應依刑法第47條第1 項之規定各加重其刑
    。爰審酌被告施用毒品，戕害自身身心，前已經觀察、勒戒
    及強制戒治執行完畢，仍無戒除毒癮之決心，足徵其沈溺毒
    癮頗深，原不宜寬縱，惟念其犯後始終坦承犯行，堪認尚有
    悔意等一切情狀，分別量處如主文所示之刑，並定其應執行
    之刑。扣案之第一級毒品海洛因20包（合計淨重5.70公克，
    空包裝總重4.77公克），第二級毒品甲基安非他命20包（合
    計毛重26.74 公克），均係本案查獲之毒品，不問屬於被告
    與否，均應依毒品危害防制條第18條第1 項前段規定，宣告
    沒收銷燬之。扣案如附表所示之物，均為被告所有，且為或
    供其施用第一級毒品海洛因所用、或供其施用第二級毒品甲
    基安非他命所用之物，業經被告供明在卷，爰均依刑法第38
    條第1 項第2 款宣告沒收。
據上論斷，應依刑事訴訟法第273 條之1 第1 項、第299 條第1
項前段，毒品危害防制條例第10條第1 項、第2 項、第18條第1
項前段，刑法第11條、第47條第1 項、第38條第1 項第2 款、第
51條第5 款，判決如主文。
本案經檢察官蔡如惠到庭執行職務。
中    華    民    國    97    年    9     月    19    日
                  刑事庭  法  官  劉為丕
以上正本證明與原本無異。
如不服本判決，應於判決送達後10日內向本院提出上訴狀（應附
繕本），其未敘述上訴理由者，應於上訴期間屆滿後20日內補提
理由書狀於本院，上訴於臺灣高等法院。
                          書記官  陳淑瓊
中    華    民    國    97    年    9     月    23    日
附錄本案論罪科刑法條：
毒品危害防制條例第10條施用第一級毒品者，處6 月以上5 年以
下有期徒刑。
施用第二級毒品者，處3 年以下有期徒刑。
附表：
┌──┬─────────┬────────┐
│編號│   品    名       │    數    量    │
├──┼─────────┼────────┤
│ 一 │吸食器            │壹組            │
├──┼─────────┼────────┤
│ 二 │電子磅秤          │壹臺            │
├──┼─────────┼────────┤
│ 三 │毒品分裝杓        │伍支            │
├──┼─────────┼────────┤
│ 四 │分裝袋            │貳包            │
├──┼─────────┼────────┤
│ 五 │夾鏈袋            │捌個            │
├──┼─────────┼────────┤
│ 六 │葡萄糖            │壹包            │
└──┴─────────┴────────┘


司法院資訊處製作；財團法人民間司法改革基金會備份。
